臺灣彰化地方法院刑事判決　　　　　　　94年度訴字第1492號
公　訴　人　臺灣彰化地方法院檢察署檢察官
被　　　告　甲○○
上列被告因違反毒品危害防制條例案件，經檢察官提起公訴（九
十四年度毒偵字第四０四六號、第四一五六號），暨移送併案審
理（九十四年度毒偵字第四五五九號），本院認有刑事訴訟法第
二百七十三條之一第一項之情形，裁定改由受命法官獨任進行簡
式審判程序，判決如下：
    主  文
甲○○連續施用第一級毒品，累犯，處有期徒刑捌月；扣案之海
洛因貳包（其中壹包驗餘淨重約零點捌柒公克，另壹包則因量微
而無法測重），均沒收銷燬之；扣案之注射針筒壹支及橡皮管壹
條，均沒收之。
    事  實
一、甲○○曾因違反毒品危害防制案件，經本院以九十一年度訴
    字第七０九號判決判處有期徒刑七月確定，入監執行，業於
    民國（下同）九十二年十二月三十一日縮短刑期執行完畢。
    又其前因施用毒品案件，經本院以八十九年度毒聲字第七二
    一號裁定移送觀察、勒戒後，認無繼續施用毒品之傾向，由
    臺灣彰化地方法院檢察署檢察官以八十九年度毒偵字第九四
    四號、第一三二六號為不起訴處分確定；復因施用毒品案件
    ，經本院以九十一年度毒聲字第三一五號裁定移送觀察、勒
    戒後，認有繼續施用毒品之傾向，再由本院以九十一年度毒
    聲字第一三八二號裁定移送強制戒治，於九十一年六月二十
    八日起送臺灣臺中女子監獄戒治所施以強制戒治滿三個月後
    ，其成效經評定合格，無繼續戒治必要，復經本院以九十二
    年度毒聲字第九０三號裁定停止戒治，所餘戒治期間付保護
    管束，迄九十二年五月三十日保護管束期滿，未經撤銷其停
    止戒治，而視為業已執行期滿，此部分所犯刑事案件部分，
    則經本院以九十一年度訴字第七０九號判決判處有期徒刑七
    月確定（業已執行完畢）。詎其仍不知悔改，於強制戒治執
    行完畢釋放後五年內，復基於施用第一級毒品海洛因之概括
    犯意，自九十四年六月中旬某日起至九十四年八月九日止，
    在其位於彰化縣花壇鄉○○村○○路○段三００巷一一號之
    居所，以將第一級毒品海洛因摻水置放於注射針筒中，注射
    於手臂之方式，連續施用第一級毒品海洛因多次，平均約二
    天施用一次。嗣先於九十四年七月二十五日二十時十分許，
    因係列管毒品人口，至彰化縣警察局彰化分局接受採尿檢驗
    ，結果呈嗎啡陽性反應；復於九十四年八月六日十四時許，
    在彰化縣花壇鄉三春村後厝一巷一０九號前為警攔檢查獲，
    並扣得第一級毒品海洛因一包（驗餘淨重約０點八七公克）
    ；再於九十四年八月十日二十三時四十五分許，在彰化縣彰
    化市○○路○段五五八號前為警查獲，並扣得第一級毒品海
    洛因一包（因量微而無法測重）及其所有，已供其施用毒品
    所用之注射針筒一支及橡皮管一條。
二、案經彰化縣警察局彰化分局報請臺灣彰化地方法院檢察署檢
    察官偵查起訴，暨彰化縣警察局彰化分局報請臺灣彰化地方
    法院檢察署檢察官移送併案審理，本院認有刑事訴訟法第二
    百七十三條之一第一項之情形，而改依簡式審判程序審理。
    理  由
一、按除被告所犯為死刑、無期徒刑、最輕本刑為三年以上有期
    徒刑之罪或高等法院管轄第一審案件者外，於刑事訴訟法第
    二百七十三條第一項程序進行中，被告先就被訴事實為有罪
    之陳述時，審判長得告知被告簡式審判程序之旨，並聽取當
    事人、代理人、辯護人及輔佐人之意見後，裁定進行簡式審
    判程序；除簡式審判程序及簡易程序案件外，第一審應行合
    議審判，刑事訴訟法第二百七十三條之一第一項、第二百八
    十四條之一分別定有明文。本件被告甲○○所犯係死刑、無
    期徒刑、最輕本刑為三年以上有期徒刑或高等法院管轄第一
    審案件以外之罪，並於本院行準備程序時就被訴事實為有罪
    之陳述，本院合議庭依前揭規定，經評議結果，裁定改由受
    命法官獨任行簡式審判程序，先予敘明。
二、上揭事實，業據被告甲○○迭於警、偵訊中及本院行準備程
    序與審理時均坦承不諱，且其先後於九十四年七月二十五日
    、九十四年八月六日及九十四年八月十日為警查獲時所採取
    之尿液，經送鑑驗結果，確均呈嗎啡陽性反應，此有彰化縣
    警察局彰化分局委託檢驗尿液代號與真實姓名對照單、詮昕
    科技股份有限公司九十四年八月三日所出具之濫用藥物尿液
    檢驗報告、彰化縣衛生局九十四年八月十五日煙檢字第九四
    三三九二號、九十四年八月二十二日煙檢字第九四三四八七
    號煙毒尿液檢驗成績書各一紙附卷可稽；而扣案之白色粉末
    二包（其中一包驗餘淨重約０點八七公克，另一包則因量微
    而無法測重），係海洛因成分，有法務部調查局九十四年九
    月三十日調科壹字第一四００一二０八一號、九十四年十月
    十九日調科壹字第一四００一二一一六號鑑定通知書各一紙
    在卷足憑；此外，復有扣案之注射針筒一支及橡皮條一條可
    資佐證。再參以施用第一級毒品海洛因具有成癮性，被告前
    又已有施用毒品之犯行，有其前案紀錄可憑，且經觀察勒戒
    、強制戒治及刑之執行後，仍再次施用毒品，並屢為警查獲
    ，被告顯有難以戒斷，且已成癮之情事，故雖被告於九十四
    年七月二十五日、九十四年八月六日及九十四年八月十日為
    警查獲前三日以外之施用毒品犯行未經採尿鑑驗，然依前開
    說明，亦應認被告之自白確與事實相符，洵堪採信。另查，
    被告曾前因施用毒品案件，經本院以八十九年度毒聲字第七
    二一號裁定移送觀察、勒戒後，認無繼續施用毒品之傾向，
    由臺灣彰化地方法院檢察署檢察官以八十九年度毒偵字第九
    四四號、第一三二六號為不起訴處分確定；；復因施用毒品
    案件，經本院以九十一年度毒聲字第三一五號裁定移送觀察
    、勒戒後，認有繼續施用毒品之傾向，再由本院以九十一年
    度毒聲字第一三八二號裁定移送強制戒治，於九十一年六月
    二十八日起送臺灣臺中女子監獄戒治所施以強制戒治滿三個
    月後，嗣因強制戒治滿三個月後，其成效經評定合格，無繼
    續戒治必要，復經本院以九十二年度毒聲字第九０三號裁定
    停止戒治，所餘戒治期間付保護管束，迄九十二年五月三十
    日保護管束期滿，未經撤銷其停止戒治，而視為業已執行期
    滿，此部分所犯刑事案件部分，則經本院以九十一年度訴字
    第七０九號判決判處有期徒刑七月確定（業已執行完畢）等
    情，有臺灣高等法院被告全國前案紀錄表及臺灣彰化地方法
    院檢察署刑案資料查註紀錄表各一份在卷足憑，被告顯係於
    受強制戒治執行完畢釋放後，五年內再犯毒品危害防制條例
    第十條第一項之罪，依同條例第二十三條第二項規定，應依
    法論科。綜上所述，本件犯罪事證明確，被告前開犯行洵堪
    認定。
三、核被告所為，係犯毒品危害防制條例第十條第一項之施用第
    一級毒品罪。被告為施用毒品持有第一級毒品，其持有之低
    度行為應為施用之高度行為所吸收，不另論罪。被告先後多
    次施用第一級毒品之犯行，時間緊接，所犯係構成要件相同
    之罪，顯係基於概括犯意反覆為之，為連續犯，應依刑法第
    五十六條規定，以一罪論，並加重其刑。再查被告曾因違反
    毒品危害防制條例案件，經本院以九十一年度訴字第七０九
    號判決判處有期徒刑七月確定，入監執行，業於九十二年十
    二月三十一日縮短刑期執行完畢等情，有臺灣彰化地方法院
    檢察署刑案資料查註紀錄表及臺灣高等法院被告全國前案紀
    錄表各一份附卷可稽，被告於受有期徒刑之執行完畢後，五
    年內再犯有期徒刑以上之罪，為累犯，應依刑法第四十七條
    規定，加重其刑，並依法遞加重之。爰審酌被告前曾有施用
    毒品罪行，經送觀察勒戒、強制戒治執行完畢釋放後，猶不
    知悔改，再施用毒品不輟，不僅戕害自身健康，更辜負國家
    將之視為病人，並施以長時間之戒治處遇之苦心，惟其對他
    人權益之侵害仍屬有限，於警詢中及本院行準備程序與審理
    時均已坦承犯行，暨其犯罪動機、目的、手段、施用之次數
    、期間及其智識程度、生活狀況等一切情狀，量處如主文所
    示之刑。扣案之海洛因二包（其中一包驗餘淨重約０點八七
    公克，另一包則因量微而無法測重），係屬第一級毒品，應
    依毒品危害防制條例第十八條第一項前段規定，沒收銷燬之
    。另扣案之注射針筒一支及橡皮條一條，均係被告所有，且
    供其施用毒品犯罪所用之物，業據其陳明在卷，爰依刑法第
    三十八條第一項第二款規定，併予宣告沒收。
據上論斷，應依刑事訴訟法第二百七十三條之一第一項、第二百
九十九條第一項前段，毒品危害防制條例第十條第一項、第二十
三條第二項、第十八條第一項前段，刑法第十一條、第五十六條
、第四十七條、第三十八條第一項第二款，判決如主文。
本案經檢察官洪英丰到庭執行職務。
中　　華　　民　　國　　94　　年　　11　　月　　28　　日
                  刑事第一庭          法  官  簡璽容
以上正本證明與原本無異。
如不服本判決，應於判決送達後十日內向本院提出上訴狀 (須附
繕本)。
中　　華　　民　　國　　94　　年　　11　　月　　29　　日
                                      書記官  王惠嬌
毒品危害防制條例第10條
施用第一級毒品者，處6 月以上5 年以下有期徒刑。
施用第二級毒品者，處3 年以下有期徒刑。
